臺灣臺北地方法院刑事判決　　　　　　　95年度易字第2797號
公　訴　人　臺灣臺北地方法院檢察署檢察官
被　　　告　甲○○
上列被告因違反商標法案件，經檢察官提起公訴（95年度偵字第
20362 號），因被告於準備程序中對犯罪事實為有罪之陳述，經
告以簡式審判之意旨，並聽取當事人之意見後，經本院合議庭裁
定由受命法官獨任進行簡式審判程序，判決如下：
    主  文
甲○○明知為未得商標權人同意，於同一商品，使用相同之註冊
商標之商品而販賣，處拘役貳拾日，如易科罰金，以銀元參佰元
即新臺幣玖佰元折算壹日。扣案仿冒商標之商品壹件沒收。
    事  實
一、甲○○明知如附表所示「PRADA」 之商標圖樣，業經盧森堡
    商普瑞得公司向經濟部智慧財產局申請註冊登記獲准取得商
    標專用權，專用期限與指定使用之商品均如附表所示，現仍
    於專用期間內，非經上開公司之授權或同意，不得於同一商
    品使用相同或類似之商標圖樣，竟仍於民國九十四年間某不
    詳時日，在「阿里巴巴」網站上向大陸地區真實姓名、年籍
    不詳之人，以每件新臺幣（下同）一百五十元至一百六十元
    之價格，販入未經授權擅自使用上開商標之仿冒鑰匙圈三個
    ，並於九十五年五月間，以一千元之價格，向真實姓名、年
    籍不詳之人購買已於雅虎奇摩拍賣網站上使用，且評價良好
    之網路帳號「Jeans_5888」，而自九十五年六月間起，在臺
    北縣新店市○○街六十巷七之二號六樓住處，利用其所有之
    電腦、網路連線設備及不知情之周自強向中華電信股份有限
    公司數據通信分公司申請之ADSL寬頻網路帳號，連線至雅虎
    奇摩拍賣網站，以前開「Jeans_5888」帳號在該網站上刊登
    販賣上開仿冒商品訊息，供有意購買之不特定人士上網競標
    ，並留下電子郵件信箱Jeans_5888@yahoo.com.tw 及周自強
    之北投奇岩郵局帳號00000000000000號帳戶
    供得標者聯絡及支付貨款使用。嗣經警上網瀏覽網頁而向甲
    ○○購買仿冒上開商標之鑰匙圈一個，並於九十五年六月十
    日匯款至前開帳戶內，取得仿冒商標之鑰匙圈一個，再於九
    十五年七月二十四日下午五時許持本院核發之搜索票至上址
    執行搜索，並將上開購得之鑰匙圈一個扣案後，始查知上情
    。
二、案經內政部警政署保安警察大隊第二總隊第一大隊第三中隊
    報請臺灣臺北地方法院檢察署檢察官偵查起訴，並經本院合
    議庭裁定由受命法官獨任進行簡式審判程序。
    理  由
一、訊據被告甲○○對於上開販賣仿冒商標商品之犯罪事實坦承
    不諱，核與證人賴麗玉證述之情節相符（偵查卷第十四頁至
    第十五頁），並有鑑定資格證明書、鑑定證明書各一紙及經
    濟部智慧財產局商標資料檢索服務查詢單二紙、存簿內頁影
    本一紙、網路列印資料一份、帳號資料查詢單一份、ADSL用
    戶資料查詢單二紙附卷可稽（偵查卷第十六頁至第十八頁、
    第二十頁至第二十一頁、第三十三頁至第四十四頁），而被
    告經搜索並扣得仿冒上開商標之鑰匙圈一個等事實，則有本
    院核發之九十五年度聲搜字第一○四八號搜索票一紙、內政
    部警政署保安警察第二總隊保護智慧財產警察大隊搜索扣押
    筆錄一份、扣押物品目錄表一紙、搜索現場照片八幀在卷可
    參（偵查卷第二十六頁至第三十二頁、第四十五頁至第四十
    六頁）。被告上開任意性之自白，經前揭證據補強後，應認
    與事實相符，而得作為認定被告犯罪之證據。本案事證明確
    ，被告犯行堪以認定，應依法論科。
二、按行為後法律有變更者，適用行為時之法律，但行為後之法
    律有利於行為人者，適用最有利於行為人之法律，刑法第二
    條第一項定有明文。查本件被告行為後，刑法部分條文已於
    九十四年二月二日經總統令修正公佈，並於九十五年七月一
    日施行。依修正後刑法第三十三條第五款規定，罰金刑為新
    臺幣一千元以上，以百元計算之，而修正前則規定罰金為一
    元以上，且以銀元為計算單位，經依罰金罰鍰提高標準條例
    第一條前段，以及現行法規所定貨幣單位折算新臺幣條例第
    二條規定折算後，罰金刑則為新臺幣三十元以上，經比較新
    、舊法之結果，修正後之法律並未較有利於行為人，依前開
    規定，自應適用被告行為時之法律處斷。從而，被告所販賣
    之物品，係屬商標法第八十一條第一款所指，未得商標權人
    同意，於同一商品，使用相同之註冊商標之商品。核其所為
    ，係犯商標法第八十二條之販賣仿冒商標商品罪。被告意圖
    販賣而陳列之低度行為應為販賣之高度行為所吸收，不另論
    罪。公訴意旨雖以被告尚有販賣仿冒「PRADA」 商標之裙子
    及仿冒「GUCCI」 商標之化妝包之行為，而認被告涉犯連續
    販賣仿冒商標商品罪，惟經公訴人於本院準備程序中當庭減
    縮此部分之犯罪事實，本院自無需就此部分加以審理，附此
    敘明。爰審酌商標有辨識商品來源功用，權利人須經過相當
    時間並投入大量資金於商品行銷及品質改良，始使該商標具
    有代表一定品質效果，被告為貪圖利益，販賣仿冒商標之鑰
    匙圈，對商標權人潛在市場利益造成侵害非小，然所販賣仿
    冒商標之商品數量甚少、犯後已坦承犯行、態度良好、甚表
    悔意，及其生活狀況與智識程度等一切情狀，量處如主文所
    示之刑。末按關於易科罰金折算標準部分，本件被告行為時
    之刑法第四十一條第一項前段規定：「犯最重本刑為五年以
    下有期徒刑以下之刑之罪，而受六個月以下有期徒刑或拘役
    之宣告，因身體、教育、職業、家庭之關係或其他正當事由
    ，執行顯有困難者，得以一元以上三元以下折算一日，易科
    罰金。」而被告行為時之易科罰金折算標準，即修正前罰金
    罰鍰提高標準條例第二條規定（現已刪除），就其原定數額
    提高為一百倍折算一日，則本件被告行為時之易科罰金折算
    標準，應以銀元一百元以上三百元以下折算一日，經折算為
    新臺幣後，應以新臺幣三百元以上九百元以下折算為一日。
    惟九十五年七月一日修正公布施行之刑法第四十一條第一項
    前段則規定：「犯最重本刑為五年以下有期徒刑以下之刑之
    罪，而受六個月以下有期徒刑或拘役之宣告者，得以新臺幣
    一千元、二千元或三千元折算一日，易科罰金」。經比較修
    正、前後之易科罰金折算標準，以九十五年七月一日修正公
    布施行前之規定，較有利於被告，依前開規定，自應依修正
    前刑法第四十一條第一項前段，諭知易科罰金之折算標準。
    扣案之仿冒商標商品一件，應依商標法第八十三條規定宣告
    沒收。
據上論斷，應依刑事訴訟法第二百七十三條之一第一項、第二百
九十九條第一項前段、商標法第八十二條、第八十三條，刑法第
十一條前段、第二條第一項前段，修正前刑法第四十一條第一項
前段，修正前罰金罰鍰提高標準條例第二條，現行法規所定貨幣
單位折算新臺幣條例第二條，判決如主文。
本案經檢察官黃于真到庭執行職務
中　　華　　民　　國　　96　　年　　1 　　月　　19　　日
　　　　　　　　　刑事第七庭  法　官　余明賢
以上正本證明與原本無異。
如不服本判決，應於判決送達後10日內向本院提出上訴狀（應抄
附繕本）。告訴人或被害人如對於本判決不服者，應具備理由請
求檢察官上訴，其上訴期間之計算係以檢察官收受判決正本之日
期為準。
　　　　　　　　　　　　　　　書記官　葉潔如
中　　華　　民　　國　　96　　年　　1 　　月　　19　　日
附錄本案論罪科刑法條全文
商標法第82條
明知為前條商品而販賣、意圖販賣而陳列、輸出或輸入者，處 1
年以下有期徒刑、拘役或科或併科新臺幣5萬元以下罰金。
